# 处置联营公司后回表

提问人：放放 1 时间：2023-03-09 16:00:04
陈版主，您好，想请教一个问题。
16 年我们处置了一个联营公司，签订合同约定处置价款分三期支付。 16 年收到前两笔价款，由于合同约定自从合同签订日，权利及义务转移，因此 16 年联营公司做出表处理，第三笔价款作为应收款挂账。
22 年对方将我司告上法庭，主诉当年的交易没有商业实质，法院判决我司败诉，除需要反还前两笔已收到的交易对价，还需要支付一笔资金占用费。目前我司将联营公司回表处理，但对于这笔资金占用费，我们不确定是否应该作为投资收益-其他还是投资收益-处置联营公司，亦或应该确认营业外支出。麻烦陈版主帮忙解答，谢谢！

回答人：chenyiwei
该笔资金占用费本身是被撤销原股权转让交易的结果，而且也不是在处置时点上发生的。所以不应调整投资收益。
而应作为财务费用或者营业外支出处理。